de: Rückwandmaterial: Acryl; Zusammengesetzt; Glas; MDF; Metall; Kunststoff; Polycarbonat; Stahl; Holz; Sonstiges
vi: Vật liệu bảng rổ: Acrylic; Tổng hợp; Kính; MDF; Kim loại; Nhựa; Polycarbonate; Thép; Gỗ; Khác
hu: Háttábla anyaga: Akril; Kompozit; Üveg; MDF; Fém; Műanyag; Polikarbonát; Acél; Fa; Egyéb
ro-RO: Material panou: Acrilic; Compozit; Sticlă; MDF; Metal; Plastic; Policarbonat; Oțel; Lemn; Altele
nb: Bakplatemateriale: Akryl; Kompositt; Glass; MDF; Metall; Plast; Polykarbonat; Stål; Trevirke; Annet
fr: Matériau du panneau: Acrylique; Composite; Verre; MDF; Métal; Plastique; Polycarbonate; Acier; Bois; Autre
lt-LT: Lentos medžiaga: Akrilas; Kompozitas; Stiklas; MDF; Metalas; Plastikas; Polikarbonatas; Plienas; Mediena; Kita
it: Materiale del tabellone: Acrilico; Composito; Vetro; MDF; Metallo; Plastica; Policarbonato; Acciaio; Legno; Altro
sl-SI: Material zadnje plošče: Akril; Kompozit; Stekleni; MDF; Kovinski; Plastika; Polikarbonat; Jeklo; Lesen; Drugo
en: Backboard material: Acrylic; Composite; Glass; MDF; Metal; Plastic; Polycarbonate; Steel; Wood; Other
cs: Materiál desky: Akryl; Kompozitní; Sklo; MDF; Kov; Plast; Polykarbonát; Ocel; Dřevo; Jiné
zh-CN: 篮板材料: 丙烯酸; 复合材料; 玻璃; 密度板; 金属; 塑料; 聚碳酸酯; 钢; 木头; 其他
th: วัสดุแป้นบาสเกตบอล: อะคริลิก; วัสดุคอมโพสิต; แก้ว; เอ็มดีเอฟ; โลหะ; พลาสติก; โพลีคาร์บอเนต; เหล็ก; ไม้; อื่นๆ
sv: Bakplattans material: Akryl; Sammansatt; Glas; MDF; Metall; Plast; Polykarbonat; Stål; Trä; Övrigt
ja: バックボード素材: アクリル; 複合; ガラス; MDF; 金属; プラスチック; ポリカーボネート; スチール; 木材; その他
pt-PT: Material da tabela: Acrílico; Composto; Vidro; MDF; Metal; Plástico; Policarbonato; Aço; Madeira; Outro
bg-BG: Материал на таблото: Акрил; Композит; Стъкло; MDF; Метал; Пластмаса; Поликарбонат; Стомана; Дърво; Други
ru: Материал щита: Акрил; Композит; Стеклянные; МДФ; Металл; Пластик; Поликарбонат; Сталь; Дерево; Другой
sk-SK: Materiál basketbalovej dosky: Akryl; Kompozit; Sklo; MDF; Kovový; Plast; Polykarbonát; Oceľ; Drevný; Iné
pl: Materiał tablicy: Akryl; Kompozyt; Szklany; MDF; Metal; Tworzywo sztuczne; Poliwęglan; Stal; Drewno; Inne
fi: Taustalevyn materiaali: Akryyli; Komposiitti; Lasinen; MDF; Metalli; Muovi; Polykarbonaatti; Teräs; Puu; Muu
zh-TW: 籃板材質: 壓克力; 複合; 玻璃; 密集板; 金屬; 塑膠; 聚碳酸酯; 鋼; 木材; 其他
tr: Pota levhası malzemesi: Akrilik; Kompozit; Cam; MDF; Metal; Plastik; Polikarbonat; Çelik; Ahşap; Diğer
da: Bagpladsmateriale: Akryl; Komposit; Glas; MDF; Metal; Plast; Polycarbonat; Stål; Træ; Andet
ko: 백보드 소재: 아크릴; 복합물; 유리; MDF; 금속; 플라스틱; 폴리카보네이트; 강철; 목재; 기타
hr-HR: Materijal ploče: Akril; Kompozit; Staklo; MDF; Metalni; Plastika; Polikarbonat; Čelik; Drvo; Ostalo
el: Υλικό ταμπλό: Ακρυλικό; Σύνθετο υλικό; Γυαλί; MDF; Μέταλλο; Πλαστικό; Πολυκαρβονικό; Χάλυβας; Ξύλο; Άλλο
pt-BR: Material da tabela: Acrílico; Composto; Vidro; MDF; Metal; Plástico; Policarbonato; Aço; Madeira; Outro
nl: Achterpaneelmateriaal: Acryl; Composiet; Glas; MDF; Metaal; Plastic; Polycarbonaat; Staal; Hout; Andere
es: Material del tablero: Acrílico; Compuesto; Cristal; MDF; Metal; Plástico; Policarbonato; Acero; Madera; Otros